【裁判字號】    97,訴緝,117
【裁判日期】    971023
【裁判案由】    毒品危害防制條例等
【裁判全文】
臺灣板橋地方法院刑事判決             97年度訴緝字第117號
公  訴  人  臺灣板橋地方法院檢察署檢察官
被      告  甲○○
選任辯護人  李銘洲律師
上列被告因違反毒品危害防制條例等案件，經檢察官提起公訴（
96年度偵字第9429號），本院判決如下：
    主  文
甲○○犯如附表一「罪名」欄所載之罪，各處如附表一「處刑」
欄所載之刑；附表一編號一、編號十一至十七部分各減為如附表
一「減刑」欄所載之刑；如附表一「沒收」欄所示之物沒收銷燬
、沒收、連帶沒收、抵償或連帶抵償之。應執行有期徒刑參拾年
；扣案之第一級毒品海洛因拾壹包（合計淨重伍點伍伍公克）沒
收銷燬；如附表二所示之物均沒收；因犯罪所得之財物新臺幣玖
仟元沒收，如全部或一部不能沒收時，以其財產抵償之；因犯罪
所得之財物新臺幣捌仟元與乙○○連帶沒收，如全部或一部不能
沒收時，以其與乙○○之財產連帶抵償之。
    事  實
一、甲○○因另案違反毒品危害防制條例案件不到案執行，預見
    將遭通緝，為掩飾身分，竟與乙○○（前經本院判刑在案）
    共同基於變造特種文書之犯意聯絡，於民國96年4 月10日至
    同年月20日間之某時，由甲○○提供其所有之個人照片1 幀
    予乙○○，旋由乙○○在位於臺北縣板橋市○○路105 號6
    樓之1 住處內，將乙○○前向王豪傑（另案偵辦）購得之胡
    徐玉梅普通小型車駕駛執照1 張（該駕駛執照係於96年4 月
    10日14時許，遭不詳之人侵入胡徐玉梅位於臺北縣土城市○
    ○路○ 段之住處內竊取之贓物）之原有照片取下後，再將甲
    ○○提供之個人照片貼上，以此手法，共同變造胡徐玉梅普
    通小型車駕駛執照1 張，並由乙○○將該上開變造完成之駕
    駛執照1 張，連同胡徐玉梅全民健康保險卡1 張一併交由甲
    ○○收執（甲○○收受贓物部分，未據起訴），足以生損害
    於胡徐玉梅及汽車監理機關對於駕駛人管理之正確性。
二、甲○○明知海洛因係屬毒品危害防制條例所定之第一級毒品
    ，依法不得持有、轉讓或販賣，竟基於販賣第一級毒品海洛
    因以營利之犯意，以不詳代價取得第一級毒品海洛因，嗣分
    別實行下列行為：
  (一)於95年底某時，在其位於臺北縣土城市○○路259 巷1 號3
    樓之9 住處，販賣第一級毒品海洛因1 包（數量不詳）予潘
    慧雯1 次，並向潘慧雯收取價金新臺幣（下同）1 千元。
  (二)自96年2 月間起至同年4 月20日為警查獲前之某時止，在其
    上址住處，各販賣第一級毒品海洛因（數量均不詳）予乙○
    ○4 次，每次各向乙○○收取價金1 千元（其中3 次）或5
    千元（其中1 次）（起訴書就以上販賣第一級毒品海洛因之
    次數泛載為「多次」）。
  (三)另與乙○○共同基於販賣第一級毒品海洛因以營利之犯意聯
    絡，自96年3 月間起至同年4 月20日為警查獲前之某時止，
    先由甲○○與潘慧雯、真實姓名年籍均不詳綽號「阿賢」及
    「胖子」之成年男子聯繫交易毒品事宜後，甲○○旋以其所
    有之0000000000號、0000000000號行動電話撥打乙○○所有
    之0000000000號行動電話，指示乙○○先後4 次前往甲○○
    之上址住處，其中2 次由乙○○向甲○○各拿取第一級毒品
    海洛因1 包（數量均不詳），持至甲○○之上址住處樓下或
    乙○○位於臺北縣板橋市○○路10 5號6 樓之1 住處樓下，
    交付予潘慧雯，每次各向潘慧雯收取3 千元價金；另2 次由
    乙○○向甲○○各拿取第一級毒品海洛因1 包（毛重約0.36
    公克），均持至甲○○之上址住處樓下，交付予「阿賢」及
    「胖子」，每次各向「阿賢」及「胖子」收取1 千元價金，
    嗣由乙○○將所收得之上開價金轉交予甲○○，以此手法，
    共同販賣第一級毒品海洛因予潘慧雯、「阿賢」及「胖子」
    合計4 次（起訴書漏未記載此部分之販賣次數）。
三、甲○○另基於轉讓第一級毒品海洛因之犯意，分別實行下列
    行為：
  (一)於上述乙○○自96年3 月間起至同年4 月20日為警查獲前之
    某時止，先後4 次代為交付海洛因予潘慧雯、「阿賢」及「
    胖子」，並收回價金至甲○○之上址住處轉交予甲○○後，
    甲○○隨即在其上址住處，每次各無償提供第一級毒品海洛
    因1 包（毛重約0.16公克）予乙○○，供乙○○施用，以作
    為報酬，而轉讓第一級毒品海洛因予乙○○合計4 次（起訴
    書漏未記載此部分之轉讓次數）。
  (二)於96年4 月20日為警查獲前之某時，徐文鏗（即甲○○之前
    夫，所涉施用毒品罪嫌另案處理）前往甲○○之上址住處表
    示毒癮發作痛苦，詎甲○○竟基於轉讓第一級毒品海洛因之
    犯意，在其上址住處，無償提供第一級毒品海洛因1 包（數
    量不詳）予徐文鏗，供徐文鏗施用，而轉讓第一級毒品海洛
    因予徐文鏗1 次（起訴書就此部分轉讓第一級毒品海洛因之
    次數誤載為「多次」）。
四、緣潘慧雯因前向甲○○購買毒品積欠價金4 萬5 千元未償，
    恐甲○○催債，不敢再向甲○○聯繫交易毒品事宜，遂於96
    年4 月18日某時前往乙○○上址住處，擬逕向乙○○購買第
    一級毒品海洛因（此部分未據檢察官偵查起訴）。乙○○適
    與其友人即真實姓名年籍不詳、綽號「阿俊」之成年男子在
    家，見潘慧雯前來其住處，因前受甲○○之囑咐，旋以電話
    向甲○○告知潘慧雯之行蹤，甲○○隨即前往乙○○上址住
    處。詎甲○○於抵達乙○○上址住處找到潘慧雯後，竟與乙
    ○○、「阿俊」共同基於以非法方法剝奪人之行動自由之犯
    意聯絡，由甲○○向潘慧雯催討債務，並由「阿俊」揚言倘
    潘慧雯無法立即償還，要通知曾經借款給潘慧雯之某不詳地
    下錢莊前來一併處理，而不准潘慧雯離開，乙○○則在旁助
    勢，以此非法方法，共同剝奪潘慧雯之行動自由。嗣並由乙
    ○○通知上開地下錢莊成員即真實姓名年籍不詳、綽號「小
    張」及另一名不詳成年男子抵達乙○○上址住處，於目睹潘
    慧雯遭受乙○○等人剝奪行動自由之情形後，亦萌生參加犯
    罪之決意，而與甲○○等人共同基於以非法方法剝奪人之行
    動自由之犯意聯絡，繼續剝奪潘慧雯之行動自由，迄至潘慧
    雯承諾願意接受上開地下錢莊安排之工作並以薪資償還債務
    ，且撥打電話以借款為由，通知日前曾經向警報案潘慧雯有
    遭受地下錢莊討債之林東祺前往乙○○上址住處樓下附近，
    甲○○等人始恢復潘慧雯之行動自由。林東祺接獲潘慧雯之
    電話後，於同日23時許駕駛車號3D-212號營業小客車抵達乙
    ○○上址住處樓下附近，詎甲○○等人為警告、報復林東祺
    ，竟共同基於恐嚇之犯意聯絡，由「阿俊」趨前打開上開營
    業小客車之車門進入副駕駛座，向坐於該車駕駛座之林東祺
    質問日前有無替潘慧雯向警報案，經林東祺否認，「阿俊」
    指示在車外之乙○○以行動電話與潘慧雯通話，並當場給林
    東祺聽取潘慧雯在電話中表明係林東祺報警之通話聲，隨即
    再由「阿俊」指使乙○○去取鋁棒過來，意謂即將痛毆林東
    祺，以此加害生命、身體之事，共同恐嚇林東祺，致生危害
    於林東祺之安全。林東祺驚恐之下，棄車逃逸，並報警處理
    。嗣為警於96年4 月20日17時20分許，持搜索票前往甲○○
    上址住處，當場查獲甲○○，扣得第一級毒品海洛因11包（
    合計淨重5.55公克）及甲○○所有、供其販賣第一級毒品海
    洛因所用之電子磅秤2 台、夾鏈袋7 包、吸管勺子2 支、行
    動電話1 支（序號000000000000000 號，含門號0000000000
    號SIM 卡1 枚）、行動電話1 支（序號000000000000000 號
    ，含門號0000000000號SIM 卡1 枚）、現金98,700元、胡徐
    玉梅全民健康保險卡1 張、經變造之胡徐玉梅普通小型車駕
    駛執照1 張等物；並在乙○○上址住處查獲乙○○，扣得乙
    ○○所有、供其與甲○○共同販賣第一級毒品海洛因所用之
    行動電話1 支（序號000000000000000 號，含門號00000000
    00號SIM 卡1 枚）等物，始循線查悉上情。
五、案經臺北縣政府警察局板橋分局報請臺灣板橋地方法院檢察
    署檢察官偵查起訴。
    理  由
一、證據能力部分：按被告以外之人於審判外之陳述，雖不符同
    法第159 條之1 至之4 之規定，而經當事人於審判程序同意
    作為證據，法院審酌該言詞陳述或書面陳述作成時之情況，
    認為適當者，亦得為證據；當事人、代理人或辯護人於法院
    調查證據時，知有第159 條第1 項不得為證據之情形，而未
    於言詞辯論終結前聲明異議者，視為有前項之同意，刑事訴
    訟法第159 條之5 定有明文。本件被告、檢察官及辯護人於
    本院準備程序中均未就證據能力提出爭執，且迄於言詞辯論
    終結前，亦未就本院所調查之證據主張有刑事訴訟法第159
    條第1 項不得為證據之情形，應認均已同意得作為本案之證
    據。從而，以下所述之證據資料縱有屬傳聞證據，且不符刑
    事訴訟法第159 條之1 至之4 之規定者，經本院審酌各該證
    據資料作成時之一切客觀情況，認無不適當之情事，均認有
    證據能力，合先敘明。
二、認定犯罪事實之依據：
  (一)事實欄第一項（變造特種文書）部分：
    此部分事實，業據被告甲○○於檢察官偵訊及本院審理時坦
    承不諱，核與共同被告乙○○所述情節相符，並有贓物認領
    保管單1 份、經變造之胡徐玉梅普通小型車駕駛執照正反面
    影本1 紙附卷可稽，足以擔保被告甲○○之自白與事實相符
    ，事證甚為明確。
  (二)事實欄第二項（販賣海洛因）部分：
    訊據被告甲○○對於其有單獨販賣海洛因予潘慧雯1 次，並
    與乙○○共同販賣海洛因予潘慧雯、「阿賢」及「胖子」合
    計4 次等情均坦承不諱（見本院97年度訴緝字第117號卷《
    下稱訴緝字卷》第48頁），惟於本院審理時否認另有販賣海
    洛因予乙○○之犯行，辯稱：乙○○除了幫伊送海洛因給潘
    慧雯、「阿賢」及「胖子」外，有無拿錢向伊購買海洛因乙
    節，伊已經記了云云（見本院訴緝字卷第48頁、第78頁）。
    經查：
 1、本案警員於96年4 月20日17時20分許，持搜索票前往被告甲
    ○○位於臺北縣土城市○○路259 巷1 號3 樓之9 住處，當
    場查獲被告甲○○，並扣得海洛因11包、電子磅秤2 台、夾
    鏈袋7 包、吸管勺子2 支、行動電話1 支（序號0000000000
    00000 號，含門號0000000000號SIM 卡1 枚）、行動電話1
    支（序號000000000000000 號，含門號0000000000號SIM 卡
    1 枚）、現金98,700元等物；並在乙○○上址住處查獲乙○
    ○，扣得行動電話1 支（序號000000000000000 號，含門號
    0000000000號SIM 卡1 枚）等物，此有搜索扣押筆錄、扣押
    物品目錄表各2 份及上揭扣案物品可資為證。而上揭扣案之
    海洛因11包，經送法務部調查局鑑定結果，均係第一級毒品
    海洛因無訛，合計淨重5.55公克，有該局96年5 月21日調科
    壹字第09623044760 號鑑定書1 份在卷可憑。
 2、上揭扣案之海洛因係被告甲○○所購入，且被告甲○○所購
    入之毒品，除一部分係供其自己施用外，會將部分販賣予他
    人，並曾委請乙○○幫伊販賣等情，均據被告甲○○於警詢
    時自白不諱（見96年度偵字第9429號卷《下稱偵卷》第30頁
    ）。嗣被告甲○○於本院準備程序時亦經坦承：我有販賣海
    洛因予潘慧雯、乙○○，賣給潘慧雯1 次（見本院訴緝字卷
    第37頁）……乙○○有幫我拿海洛因給潘慧雯、「阿賢」及
    「胖子」，合計4 次等語（同上卷第48頁）。
 3、徵諸共同被告乙○○於警詢時所述：（問：甲○○是否有委
    託你幫其運送或販賣毒品？有何對價關係？）甲○○於96年
    3 月間開始，要我幫忙送毒品，我共2 次在臺北縣土城市○
    ○路259 巷1 號3 樓之9 樓下，有幫甲○○送第一級毒品海
    洛因給綽號「阿賢」及「胖子」，數量為含袋毛重0.32公克
    、價格1 千元，甲○○給我的代價就是含袋毛重0.16公克、
    價格5 百元的海洛因施打。（問：你平時如何與甲○○聯絡
    購買毒品？）我們均以手機聯絡，我的手機門號是00000000
    00號，甲○○的手機門號是0000000000號、0000000000號。
    （問：你是否販賣毒品給潘慧雯？）我沒有販賣，是甲○○
    販賣給潘慧雯，由我轉送給潘慧雯，代價也是含袋毛重0.16
    公克、價值5 百元的海洛因等語（見偵卷第39頁）。嗣乙○
    ○於本院準備程序時供稱：我去甲○○那邊買海洛因，順便
    幫甲○○把海洛因送給潘慧雯、「阿賢」及「胖子」，我幫
    甲○○把海洛因送給潘慧雯的次數約1 、2 次，「阿賢」及
    「胖子」是一起來跟甲○○購買海洛因，我幫甲○○把海洛
    因送給「阿賢」及「胖子」次數約2 次，……我跟甲○○購
    買海洛因4 次，有時買5 、6 千元，有時買1 、2 千元，…
    …我是去甲○○位於臺北縣土城市○○路259 號3 樓之9 住
    處買海洛因，潘慧雯、「阿賢」及「胖子」不想讓人知道，
    所以沒有上樓購買，我幫甲○○把毒品交給潘慧雯等人，潘
    慧雯等人就把錢交給我，我再上樓把錢交給甲○○，潘慧雯
    交給我多少錢我沒有算，而且有時他是用欠的，沒有付錢，
    至於阿賢及胖子過來買的那2 次，都是交給我1 千元，我再
    轉交給甲○○等語（見本院96年度訴字第3226號卷《下稱訴
    字卷》第104 、105 頁）。復於本院審理時供稱：我總共拿
    過2 次毒品給潘慧雯，每次潘慧雯都出3 千元（同上卷第15
    5 頁）；……（問：你說你有幫甲○○送海洛因給潘慧雯2
    次，每次各3 千元，另外給「阿賢」、「胖子」2 次，每次
    各1 千元，是否如此？）是，……拿給「阿賢」及「胖子」
    都是在甲○○的住處樓下，拿給潘慧雯是在甲○○或我的住
    處樓下都有（同上卷第175 頁）；（問：到底有無跟被告甲
    ○○購買過海洛因？）有。……（問：之前於本院審理時供
    述跟甲○○購買海洛因4 次，有時買5 、6 千元，有時買1
    、2 千元，甲○○都是在土城市○○路住處拿給你，是否實
    在？）是，當時所述才是實在的。……（問：有購買到的時
    間離96年4 月份大概多久？）差不多是在為警查獲（即96年
    4 月20日）之前2 個月內的事情等語（見本院訴緝字卷第74
    、75頁）。準此，被告甲○○除自96年2 月間起，在其上址
    住處，每次各以5 、6 千元或1 、2 千元之價格，各販賣第
    一級毒品海洛因（數量均不詳）予乙○○4 次外；另自96年
    3 月間起，曾使用其所有之0000000000號、0000000000號行
    動電話撥打乙○○所有之0000000000號行動電話，嗣由乙○
    ○先後4 次前往被告甲○○之上址住處，其中2 次係由乙○
    ○向被告甲○○各拿取第一級毒品海洛因1 包（數量均不詳
    ），持至甲○○之上址住處樓下或乙○○位於臺北縣板橋市
    ○○路10 5號6 樓之1 住處樓下，交付予潘慧雯，每次向潘
    慧雯收取3 千元價金；另2 次係由乙○○向被告甲○○各拿
    取第一級毒品海洛因1 包（毛重約0.36公克），均持至甲○
    ○之上址住處樓下，交付予「阿賢」及「胖子」，每次向「
    阿賢」及「胖子」收取1 千元價金，再由乙○○將所收得之
    上開價金轉交予被告甲○○，甲○○因而每次各無償提供海
    洛因1 包（毛重約0.16公克）供乙○○施用等情，均屬明確
    。至於被告甲○○販賣海洛因予乙○○收取之價金，被告甲
    ○○供稱已經忘記（見本院訴緝字卷第37頁），乙○○則稱
    先後向甲○○購買海洛因4 次，有時買5 、6 千元，有時買
    1 、2 千元等語，此部分應從有利於被告之解釋，認被告甲
    ○○販賣海洛因4 次予乙○○，其中3 次收取之價金係1 千
    元，另1 次收取之價金係5 千元。
 4、雖被告甲○○嗣翻異前詞，改口辯稱：乙○○除了幫伊送海
    洛因給潘慧雯、「阿賢」及「胖子」外，有無拿錢向伊購買
    海洛因乙節，伊已經記了云云。證人乙○○亦附和被告甲○
    ○之辯詞，改稱：我剛剛所說跟被告買4 次毒品，是指我跟
    別人一起去跟被告購買毒品，由我拿錢給被告，向被告拿到
    毒品後，再拿毒品給跟我合資的人，就是法院判我共同販賣
    毒品那4 次（指上揭被告甲○○與其共同販賣海洛因予潘慧
    雯、「阿賢」及「胖子」合計4 次部分）云云。惟販賣海洛
    因係屬極重之罪，非同小可，被告甲○○前已明確供承曾經
    販賣海洛因予乙○○（見本院訴緝字卷第37頁），豈有事後
    淡忘之理；而乙○○亦多次陳稱確有向被告甲○○購買海洛
    因無訛，洵無表達錯誤之虞。是被告甲○○於自白曾經販毒
    給乙○○之後，改稱忘記；乙○○則配合改稱所謂向被告甲
    ○○購毒是指本院前經認定渠二人共同販毒予潘慧雯、「阿
    賢」及「胖子」云云，核屬避重就輕及迴護被告之詞，委不
    足採。
 5、另參以證人潘慧雯於本院審理時所證：（問：毒品來源？）
    剛開始是向甲○○購買，甲○○再拜託被告乙○○拿毒品給
    我。（問：從何時、在何地點、用何方式跟甲○○購買毒品
    ？）95年11、12月間，透過電話跟甲○○聯絡，直接到甲○
    ○住處跟她碰面，我都直接在甲○○住處使用毒品，然後直
    接拿現金給她，但有時會欠她錢。……（問：甲○○何時開
    始叫被告乙○○拿毒品給你？）96年2 月開始，如果我有打
    電話向甲○○買毒品，乙○○就會拿過來給我，次數我忘記
    了。……甲○○在電話中跟我說如果我需要毒品就到被告乙
    ○○位於臺北縣板橋市○○路的住處樓下等。……（問：甲
    ○○有無直接拿毒品給你？）有的，剛開始我是跟甲○○接
    觸。（問：後來為何會換成被告乙○○拿毒品給你？）因為
    甲○○拜託被告乙○○拿毒品給我，甲○○並跟我說直接到
    被告乙○○住處樓下等。……（問：海洛因一次拿多少錢？
    ）剛開始是1 千元至2 千元，之後都是4 、5 千元，重量我
    不清楚，剛開始都是1 次拿1 包，後來1 次拿好幾包。（問
    ：拿毒品給你的地方是在何處？）甲○○是在臺北縣土城市
    ○○路住處及其住處樓下拿毒品給我，被告乙○○是在其位
    於臺北縣板橋市○○路住處或其住處樓下拿毒品給我等語（
    見本院訴字卷第149 至154 頁）。觀諸上揭證詞，足見證人
    潘慧雯一開始係於95年底某時以1 千元向被告甲○○購買海
    洛因1 包（數量不詳），由甲○○出面與之交易；其後，被
    告甲○○係委由乙○○前往交付第一級毒品海洛因，此與前
    開被告甲○○之自白及乙○○所述主要情節，互核均相符合
    ，益徵被告甲○○之自白及乙○○所述均屬實情。雖證人潘
    慧雯就若干交易毒品細節不能為鉅細靡遺之描述，或與被告
    甲○○及乙○○所述略有些微出入，衡情應係時間久遠，記
    憶相淆或淡忘所致，尚無礙其證詞關於主要情節之可信度。
    而有關被告甲○○單獨販賣海洛因之次數，證人潘慧雯僅泛
    稱有多次，無從為明確具體之陳述，此部分應依被告甲○○
    之自白，認甲○○有單獨販賣海洛因予潘慧雯1次，從而，
    堪認被告甲○○確曾於95年底某時，販賣第一級毒品海洛因
    1 包（數量不詳）予潘慧雯1 次，並向潘慧雯收取價金1 千
    元。至於被告甲○○委由乙○○交付海洛因之時間、交付次
    數、交易價格、交付地點，均經乙○○於警詢及本院審理時
    供述明確，俱如前述，此部分自應以乙○○之明確供述為據
    。
 6、被告甲○○單獨或與乙○○共同交易第一級毒品海洛因可獲
    取之利潤，因被告甲○○未能陳明其海洛因之來源及取得成
    本，且相關人等對於渠等交易海洛因之實際數量不能為具體
    之描述，本院固無從查悉其確切金額。惟按，海洛因係屬毒
    品危害防制條例所定之第一級毒品，凡持有、移轉者，均足
    以構成犯罪，被告甲○○倘非牟利，衡情豈有甘冒刑典而交
    易毒品之理？且販賣毒品係屬違法行為，一般均係私密進行
    ，交易之毒品可任意分裝增減其分量，而每次買賣之價量亦
    隨時依雙方關係之深淺、當時之資力、需求程度及對行情之
    認知等因素，機動加以調整，故販賣毒品之利得，除經坦承
    犯行，或價量俱臻明確外，委難查得實情，職是之故，即使
    未經查得實際販賣毒品之利得，但除非別有事證足認係按同
    一價量委買或轉售，而確未牟利者外，尚難執此遽認非法販
    賣之證據有所未足，致知過坦承者難辭重典，飾詞否認者反
    得僥倖，而失情理之平。本件雖無從明確查悉交易毒品之利
    得金額，惟被告甲○○與乙○○、潘慧雯、「阿賢」及「胖
    子」等人均非親非故，復無跡證足認係按同一價量委買或轉
    售，而被告甲○○委由乙○○交付毒品予潘慧雯、「阿賢」
    及「胖子」，並將收得之價金轉交予被告甲○○時，甲○○
    每次各無償提供海洛因1 包（毛重約0.16公克）供乙○○施
    用等情，已如前述，倘非牟利，被告甲○○豈可能願意無償
    提供毒品予乙○○作為報酬？參以被告甲○○於偵訊時亦曾
    供稱：我只有透過乙○○交付海洛因給別人2 次，……每次
    大概賺100 元云云（見偵卷第87頁），堪認被告甲○○單獨
    交付第一級毒品海洛因予潘慧雯、乙○○，及指示乙○○交
    付海洛因予潘慧雯、「阿賢」及「胖子」，並由被告甲○○
    自己或委由乙○○向購毒者收取1 千元至5 千元不等之價金
    ，係基於購取利潤之營利意思，洵無疑義。
 7、綜上所述，此部分事證已臻明確，被告甲○○單獨販賣第一
    級毒品海洛因合計5 次、另與乙○○共同販賣第一級毒品海
    洛因合計4 次之犯行，均堪認定。
  (三)事實欄第三項（轉讓海洛因）部分：
    此部分事實，已據被告甲○○於本院審理時坦承不諱，核與
    證人徐文鏗、乙○○於警詢時所述情節相符（見偵卷第33、
    34、39頁），並有上揭海洛因11包（合計淨重5.55公克）扣
    案可資佐證，足以擔保被告甲○○之自白與事實相符，事證
    甚為明確。
  (四)事實欄第四項（剝奪行動自由、恐嚇）部分：
    此部分事實，亦據被告甲○○於本院審理時坦承不諱。且查
    ：
 1、證人潘慧雯於本院審理時具結證稱：（問：96年4 月18日為
    何會到乙○○位於板橋市○○路的住處？）我要跟他購買毒
    品。（問：當天發生何事？）當天我是要直接跟乙○○接觸
    購買毒品，但因我積欠甲○○錢，甲○○叫乙○○把我留住
    ，不要讓我跑掉，要處理我積欠甲○○的錢，所以乙○○跟
    我說晚一點東西就到了，大約要半小時，叫我等他回來。…
    …（問：甲○○何時到場？）差不多15至20分鐘後，甲○○
    是自己過來。（問：甲○○到場後發生何事？）甲○○說我
    積欠她4 、5 萬元，要如何償還，如果沒有辦法還，就要叫
    地下錢莊的人來處理這筆錢。（問：甲○○到場後，是否可
    以自由離開？）沒有辦法，就算我要走，他們也會拉著我，
    他們問我是否有人可以幫我處理這筆錢，如果沒有辦法，就
    找地下錢莊的人過來，當時甲○○到場後，另外一位男子就
    把我的手機拿走。（問：甲○○到場後，乙○○在做何事？
    ）乙○○坐在旁邊，他認識地下錢莊的人，他是聽從甲○○
    的指示，如果我沒有辦法處理這筆錢，他就會聯絡地下錢莊
    的人過來。……因為我也有欠地下錢莊，剛好乙○○也認識
    該地下錢莊，所以地下錢莊的人來跟我談條件，幫我介紹別
    的工作來償還債務，跟地下錢莊談好條件後，是我自己下樓
    等語（見本院訴字卷第150 至152 頁）。
 2、徵諸同案被告乙○○於警詢時所供：那天有我、潘慧雯、甲
    ○○、「阿俊」、「小張」與另一名我不知道名字的錢莊男
    子在我家，當時情形是潘慧雯向錢莊借錢，沒有償還本金及
    利息，所以錢莊的人要我告知潘慧雯的行蹤，潘慧雯當時在
    我家，先由甲○○向潘慧雯催討4 萬5 千元，潘慧雯稱無錢
    償還，便由「阿俊」表示潘慧雯所欠的錢就由錢莊一併催討
    等語（見偵卷第36頁）。另被告甲○○於警詢時則供稱：（
    問：依據乙○○於警詢時所供，當日妳與乙○○、潘慧雯、
    「阿俊」、「小張」與另一名他不知道名字的錢莊男子在乙
    ○○住處，先由妳向潘慧雯催討4 萬5 千元，潘慧雯稱無錢
    償還，便由「阿俊」表示潘慧雯所欠的錢就由錢莊一併催討
    ，是否確有其事？）是。（問：當時是否有恐嚇潘慧雯說：
    「如果不還錢，就將債務移轉給地下錢莊一併索討」等情事
    ？）這句話是「阿俊」說的，我在旁邊只問潘慧雯說：「看
    妳怎麼樣？」……那天是乙○○打電話給我，告知我潘慧雯
    在他家，我隨後到乙○○住處，向潘慧雯索討4 萬5 千元，
    ……我是在電話中向乙○○說，要潘慧雯等我到場等語（見
    偵卷第28、29頁）。足認證人潘慧雯所述其當時前往乙○○
    上址住處，擬逕向乙○○購買第一級毒品海洛因，遭乙○○
    通知甲○○、某不詳地下錢莊前來討債，迄至談妥條件後，
    始能自由離開等情，均非子虛。而被告甲○○當時向潘慧雯
    催討債務，由「阿俊」揚言倘潘慧雯無法立即償還，要通知
    曾經借款給潘慧雯之某不詳地下錢莊前來一併處理，顯然不
    准潘慧雯離開，嗣乙○○並通知上開地下錢莊成員即「小張
    」及另一名成年男子到場，渠等有仰賴人數優勢，共同以非
    法方法剝奪潘慧雯行動自由乙節，昭然若揭。
 3、另依證人林東祺於本院審理時所證：（問：你到達板橋市○
    ○路74巷口有無看到潘慧雯？）沒有，我到巷口後打電話給
    潘慧雯，潘慧雯叫我在下面等，我等了20、30分鐘，又打電
    話給潘慧雯，潘慧雯說等一下她馬上下來，……不到3 分鐘
    後，我的車子前面車門被打開，有一位男子進來，他問我昨
    天為何要報案，害他的兄弟被抓，質問是否我去報案的，我
    說不是，他接著問明明是我報案，為何說不是，我說我沒有
    報案，他說再問我一次，叫我要老實說，他說他已經問我3
    次了，我還騙他，後來有另外一位男子走過來，走到車子旁
    邊，車內男子就叫外面的男子放手機的錄音給我聽，聲音是
    一位女生的聲音說是林東祺報的案，我無法確定那位女生是
    何人，車內那位男子就說我還說沒有，並叫車外男子到車子
    前面去拿棒子那類的東西，車外的男子手上就拿一根長長的
    東西往我的車子走過來，我看情形不對，就趕快下車跑掉。
    ……（問：車內男子叫外面男子去拿東西，為何你就要跑掉
    ？）因為車內那位男子口氣很不好，好像要找我麻煩。（問
    ：你當時主觀是否認為生命或身體有危險？）是，我當時認
    為他們可能會傷害我等語（見本院訴字卷第169 至171 頁）
    。
 4、徵以同案被告乙○○於警詢時之供述：發生地點是在我家樓
    下，一開始是「阿俊」提議要潘慧雯交出向警察報案的人，
    甲○○為了救潘慧雯，向潘慧雯說要說出是誰報案，不然錢
    莊的人會當作是潘慧雯報案，之後潘慧雯就打電話給林東祺
    ，再來是「阿俊」先上計程車前面的乘客座，問林東祺於前
    一晚有無向警察報案說地下錢莊向潘慧雯討債，林東祺表示
    並無報案，「阿俊」要我打電話問潘慧雯，潘慧雯在電話中
    明確告訴我是林東祺報案，我就把手機拿給林東祺聽，之後
    「阿俊」在車內向外告訴我，叫我將鋁棒拿出來，但我沒有
    去拿只是站在車子旁邊，林東祺就驚恐逃跑等語（見偵卷第
    37頁）。復於本院審理時供稱：當時證人林東祺車內的人是
    「阿俊」，他有叫我拿棒子，但我沒有去拿，當時我是拿著
    手機給林東祺聽，聲音是潘慧雯的聲音，因為我在現場直接
    撥電話給潘慧雯，潘慧雯在電話中說的聲音，並不是錄音等
    語（見本院訴字卷第172 頁）。顯見林東祺前往現場之原因
    ，係因林東祺曾於日前向警報案潘慧雯有遭受地下錢莊討債
    ，招致地下錢莊不滿，始由被告甲○○等人要求潘慧雯以電
    話聯繫到場，故被告甲○○等人自始即有警告、報復林東祺
    之意思無疑。而林東祺駕駛營業小客車到場後，乙○○及「
    阿俊」下樓，由「阿俊」進入車內，再三質問林東祺有無報
    警，嗣由緊鄰車外之乙○○持行動電話給林東祺聽取潘慧雯
    在電話中表明係林東祺報警之通話聲，進而由「阿俊」指使
    乙○○去取鋁棒過來，顯在向林東祺傳達即將痛毆林東祺之
    訊息，渠等有以加害生命、身體之事，共同恐嚇林東祺之犯
    意聯絡及行為分擔甚灼。
 5、綜上所述，此部分事證亦臻明確，被告甲○○與乙○○、「
    阿俊」等人共同剝奪行動自由、恐嚇之犯行，同堪認定。
三、核被告甲○○所為，係犯刑法第212 條之變造特種文書罪（
    事實欄第一項部分）、毒品危害防制條例第4 條第1 項之販
    賣第一級毒品罪九罪（事實欄第二項部分）、同條例第8 條
    第1 項之轉讓第一級毒品罪五罪（事實欄第三項部分）、刑
    法第302 條第1 項之剝奪行動自由罪、同法第305 條之恐嚇
    罪（事實欄第四項部分）。就上揭事實欄第一項所示之變造
    特種文書、事實欄第二項(三)所示之販賣第一級毒品部分，被
    告甲○○與乙○○間；就上揭剝奪行動自由、恐嚇部分，被
    告甲○○與乙○○、真實姓名年籍不詳綽號「阿俊」、「小
    張」及另一名不詳成年男子間，互有犯意聯絡及行為分擔，
    均為共同正犯。起訴書認為甲○○就上揭變造特種文書部分
    ，係屬教唆犯，洵有誤會。又被告等人為圖剝奪被害人潘慧
    雯之行動自由，由甲○○向潘慧雯催討債務，並由「阿俊」
    揚言倘潘慧雯無法立即償還，要通知曾經借款給潘慧雯之某
    不詳地下錢莊前來一併處理，縱認致使潘慧雯心生畏懼，顯
    係為達渠等剝奪潘慧雯行動自由所使用之非法方法，應包括
    於妨害自由之中，此部分不另論恐嚇罪。所犯上開十七罪（
    逐一條列如附表一編號一至十七所示），犯意各別，行為互
    殊，應予分論併罰。查被告所犯販賣第一級毒品罪，每次販
    賣之海洛因數量均非甚多，所得財物亦屬有限，而毒品危害
    防制條例第4 條第1 項之販賣第一級毒品罪之法定刑為死刑
    或無期徒刑，法重情輕，堪予憫恕，爰均依刑法第59條規定
    酌量減輕其刑，以求量刑之妥適平衡。爰審酌被告甲○○為
    圖掩飾身分，竟共同變造他人之駕駛執照；其前有施用毒品
    前科，有臺灣高等法院被告前案紀錄表可稽（不致使本案成
    立累犯），應知毒品殘害人之身心健康甚鉅，竟漠視毒品之
    危害性，實施本件販賣及轉讓第一級毒品海洛因犯行，危害
    國民身心健康及社會風氣，進而敗壞社會治安；嗣一錯再錯
    ，與乙○○等人共同剝奪他人行動自由及實施恐嚇犯行，兼
    衡其犯罪之動機、目的、手段、對於被害人之危害程度及對
    於起訴大部分事實均坦承不諱，犯罪後之態度尚佳等一切情
    狀，分別量處如主文所示之刑，以資懲儆。
四、被告甲○○所犯如附表一編號一、編號十一至十七所載各罪
    ，均係在96年4 月24日以前，且均合於中華民國九十六年罪
    犯減刑條例所定之減刑條件，爰均依該條例規定各減其宣告
    刑二分之一。並於減刑後，與其餘不應減刑之罪，合併定其
    應執行刑。
五、沒收：
  (一)扣案經變造之胡徐玉梅普通小型車駕駛執照1 張上所貼之甲
    ○○照片1 幀，為被告甲○○所有、供其犯本件變造特種文
    書所用之物，爰依刑法第38條第1 項第2 款規定宣告沒收。
  (二)扣案之海洛因11包（合計淨重5.55公克），為本案從被告甲
    ○○處起出之第一級毒品，可供轉讓、販賣之用，難認與本
    案無涉，爰依毒品危害防制條例第18條第1 項前段諭知沒收
    銷燬。
  (三)扣案之電子磅秤2 台、吸管勺子2 支、夾鏈袋7 包（即如附
    表二編號二至四所示之物），均係被告甲○○所有，且電子
    磅秤2 台有用來量秤海洛因、吸管勺子係用來將海洛因裝入
    袋子裡、夾鏈袋7 包有準備用以包裝海洛因等情，均據被告
    甲○○供認不諱（見本院訴緝字卷第78、79頁），衡情應係
    被告甲○○所有，供犯本案販賣第一級毒品所用、預備之物
    ，爰各依毒品危害防制條例第19條第1 項、刑法第38條第1
    項第2 款規定沒收之。
  (四)扣案如附表二編號五、六所示之行動電話2 支，均係被告甲
    ○○所有，此據其供承無誤。另如附表二編號七所示之行動
    電話1 支，則係查獲乙○○時起出。乙○○於警詢時供稱：
    其平時係以附表二編號七所示之行動電話，撥打附表二編號
    五、六之行動電話與被告甲○○聯絡購買毒品事宜（見偵卷
    第39頁）；復於本院審理時供稱：潘慧雯、「阿賢」及「胖
    子」如果要購買毒品，是撥打附表二編號七行動電話跟我聯
    絡，我只有那一支行動電話等語（見本院訴字卷第178 頁）
    ，堪認上開行動電話3 支，應係分屬被告甲○○、乙○○所
    有，供渠二人聯繫上揭事實欄第二項(三)所示之共同販賣第一
    級毒品犯行所用之物，均應依毒品危害防制條例第19條第1
    項規定沒收之。
  (五)被告甲○○單獨販賣海洛因予潘慧雯1 次所收取之價金1 千
    元；單獨販賣海洛因予乙○○4 次所收取之價金合計8 千元
    ，係其犯本案販賣毒品罪所得之財物，應依毒品危害防制條
    例第19條第1 項規定沒收之，如全部或一部不能沒收時，以
    其財產抵償之。又被告甲○○、乙○○共同販賣海洛因予潘
    慧雯2 次，向潘慧雯收取之價金6 千元（每次各3 千元）；
    另共同販賣海洛因予「阿賢」及「胖子」2 次，向「阿賢」
    及「胖子」收取之價金2 千元（每次各1 千元），係被告甲
    ○○、乙○○二人共同販賣第一級毒品所得之財物，應依毒
    品危害防制條例第19條第1 項規定連帶沒收之，如全部或一
    部不能沒收時，以渠等之財產連帶抵償之。
  (六)至於本件查獲時，同時從被告甲○○處起出之現金98,700元
    、安非他命1 包、注射針筒20支、吸食器1 組、行動電話1
    支（序號000000000000000 號，含門號0000000000號SIM 卡
    1 枚）；另從乙○○處起出之注射針筒1 支、包裝袋3 個等
    物，均查無證據足認與本案犯罪有何關連，爰均不予宣告沒
    收，附此敘明。
據上論斷，應依刑事訴訟法第299 條第1 項前段，毒品危害防制
條例第4 條第1 項、第8 條第1 項、第18條第1 項前段、第19條
第1 項，刑法第11條前段、第28條、第212 條、第302 條第1 項
、第305 條、第59條、第51條第5 款、第9 款、第38條第1 項第
2 款，刑法施行法第1 條之1 ，中華民國九十六年罪犯減刑條例
第2 條第1 項第3 款、第7 條、第11條，判決如主文。
本案經檢察官謝岳龍到庭執行職務。
中    華    民    國    97    年    10    月    23    日
                  刑事第十二庭  審判長法  官  陳鴻清
                                      法  官  劉安榕
                                      法  官  朱嘉川
以上正本證明與原本無異。
如不服本判決應於收受送達後10日內向本院提出上訴書狀，並應
敘述具體理由；其未敘述上訴理由者，應於上訴期間屆滿後20日
內向本院補提理由書（均須按他造當事人之人數附繕本）「切勿
逕送上級法院」。
                                      書記官  陳聖儒
中    華    民    國    97    年    11    月    28    日
附錄本案論罪科刑法條全文：
毒品危害防制條例第4 條：
製造、運輸、販賣第一級毒品者，處死刑或無期徒刑；處無期徒
刑者，得併科新臺幣1 千萬元以下罰金。
製造、運輸、販賣第二級毒品者，處無期徒刑或7 年以上有期徒
刑，得併科新臺幣7 百萬元以下罰金。
製造、運輸、販賣第三級毒品者，處5 年以上有期徒刑，得併科
新臺幣5 百萬元以下罰金。
製造、運輸、販賣第四級毒品者，處3 年以上10年以下有期徒刑
，得併科新臺幣3 百萬元以下罰金。
製造、運輸、販賣專供製造或施用毒品之器具者，處1 年以上7
年以下有期徒刑，得併科新臺幣1 百萬元以下罰金。
前五項之未遂犯罰之。
毒品危害防制條例第8 條：
轉讓第一級毒品者，處1 年以上7 年以下有期徒刑，得併科新臺
幣1 百萬元以下罰金。
轉讓第二級毒品者，處6 月以上5 年以下有期徒刑，得併科新臺
幣70萬元以下罰金。
轉讓第三級毒品者，處3 年以下有期徒刑，得併科新臺幣30萬元
以下罰金。
轉讓第四級毒品者，處1 年以下有期徒刑，得併科新臺幣10萬元
以下罰金。
前四項之未遂犯罰之。
轉讓毒品達一定數量者，加重其刑至二分之一，其標準由行政院
定之。
中華民國刑法第212 條：
偽造、變造護照、旅券、免許證、特許證及關於品行、能力服務
或其他相類之證書、介紹書，足以生損害於公眾或他人者，處1
年以下有期徒刑、拘役或3 百元以下罰金。
中華民國刑法第302 條：
私行拘禁或以其他非法方法，剝奪人之行動自由者，處5 年以下
有期徒刑、拘役或3 百元以下罰金。
因而致人於死者，處無期徒刑或7 年以上有期徒刑，致重傷者，
處3 年以上10年以下有期徒刑。
第1 項之未遂犯罰之。
中華民國刑法第305 條：
以加害生命、身體、自由、名譽、財產之事，恐嚇他人致生危害
於安全者，處2 年以下有期徒刑、拘役或3 百元以下罰金。
附表一：
┌──┬─────────┬──────────┬──────────┬────────────┬────────┐
│編號│  罪          名  │  處            刑  │  減            刑  │  沒                收  │ 備          註 │
├──┼─────────┼──────────┼──────────┼────────────┼────────┤
│一  │共同變造普通小型車│有期徒刑肆月        │減為有期徒刑貳月    │扣案如附表二編號一所示之│事實欄第一項    │
│    │駕駛執照，足以生損│                    │                    │物沒收。                │                │
│    │害於公眾及他人    │                    │                    │                        │                │
├──┼─────────┼──────────┼──────────┼────────────┼────────┤
│二  │販賣第一級毒品    │有期徒刑拾伍年參月  │不減                │扣案之第一級毒品海洛因拾│事實欄第二項(一)單│
│    │                  │                    │                    │壹包（合計淨重伍點伍伍公│獨販賣海洛因予潘│
│    │                  │                    │                    │克）沒收銷燬；如附表二編│慧雯1 次        │
│    │                  │                    │                    │號二至四所示之物均沒收；│                │
│    │                  │                    │                    │因犯罪所得之財物新臺幣壹│                │
│    │                  │                    │                    │仟元沒收，如全部或一部不│                │
│    │                  │                    │                    │能沒收時，以其財產抵償之│                │
│    │                  │                    │                    │。                      │                │
├──┼─────────┼──────────┼──────────┼────────────┼────────┤
│三  │販賣第一級毒品    │有期徒刑拾伍年肆月  │不減                │扣案之第一級毒品海洛因拾│事實欄第二項(二)單│
│    │                  │                    │                    │壹包（合計淨重伍點伍伍公│獨販賣海洛因予葉│
│    │                  │                    │                    │克）沒收銷燬；如附表二編│秉昇1 次        │
│    │                  │                    │                    │號二至四所示之物均沒收；│                │
│    │                  │                    │                    │因犯罪所得之財物新臺幣壹│                │
│    │                  │                    │                    │仟元沒收，如全部或一部不│                │
│    │                  │                    │                    │能沒收時，以其財產抵償之│                │
│    │                  │                    │                    │。                      │                │
├──┼─────────┼──────────┼──────────┼────────────┼────────┤
│四  │販賣第一級毒品    │有期徒刑拾伍年肆月  │不減                │扣案之第一級毒品海洛因拾│事實欄第二項(二)單│
│    │                  │                    │                    │壹包（合計淨重伍點伍伍公│獨販賣海洛因予葉│
│    │                  │                    │                    │克）沒收銷燬；如附表二編│秉昇1 次        │
│    │                  │                    │                    │號二至四所示之物均沒收；│                │
│    │                  │                    │                    │因犯罪所得之財物新臺幣壹│                │
│    │                  │                    │                    │仟元沒收，如全部或一部不│                │
│    │                  │                    │                    │能沒收時，以其財產抵償之│                │
│    │                  │                    │                    │。                      │                │
├──┼─────────┼──────────┼──────────┼────────────┼────────┤
│五  │販賣第一級毒品    │有期徒刑拾伍年肆月  │不減                │扣案之第一級毒品海洛因拾│事實欄第二項(二)單│
│    │                  │                    │                    │壹包（合計淨重伍點伍伍公│獨販賣海洛因予葉│
│    │                  │                    │                    │克）沒收銷燬；如附表二編│秉昇1 次        │
│    │                  │                    │                    │號二至四所示之物均沒收；│                │
│    │                  │                    │                    │因犯罪所得之財物新臺幣壹│                │
│    │                  │                    │                    │仟元沒收，如全部或一部不│                │
│    │                  │                    │                    │能沒收時，以其財產抵償之│                │
│    │                  │                    │                    │。                      │                │
├──┼─────────┼──────────┼──────────┼────────────┼────────┤
│六  │販賣第一級毒品    │有期徒刑拾伍年陸月  │不減                │扣案之第一級毒品海洛因拾│事實欄第二項(二)販│
│    │                  │                    │                    │壹包（合計淨重伍點伍伍公│賣海洛因予乙○○│
│    │                  │                    │                    │克）沒收銷燬；如附表二編│1 次            │
│    │                  │                    │                    │號二至四所示之物均沒收；│                │
│    │                  │                    │                    │因犯罪所得之財物新臺幣伍│                │
│    │                  │                    │                    │仟元沒收，如全部或一部不│                │
│    │                  │                    │                    │能沒收時，以其財產抵償之│                │
│    │                  │                    │                    │。                      │                │
├──┼─────────┼──────────┼──────────┼────────────┼────────┤
│七  │共同販賣第一級毒品│有期徒刑拾伍年肆月  │不減                │扣案之第一級毒品海洛因拾│事實欄第二項(三)共│
│    │                  │                    │                    │壹包（合計淨重伍點伍伍公│同販賣海洛因予潘│
│    │                  │                    │                    │克）沒收銷燬；如附表二編│慧雯1 次        │
│    │                  │                    │                    │號二至七所示之物均沒收；│                │
│    │                  │                    │                    │因犯罪所得之財物新臺幣參│                │
│    │                  │                    │                    │仟元與甲○○連帶沒收，如│                │
│    │                  │                    │                    │全部或一部不能沒收時，以│                │
│    │                  │                    │                    │其與甲○○之財產連帶抵償│                │
│    │                  │                    │                    │之。                    │                │
├──┼─────────┼──────────┼──────────┼────────────┼────────┤
│八  │共同販賣第一級毒品│有期徒刑拾伍年肆月  │不減                │扣案之第一級毒品海洛因拾│事實欄第二項(三)共│
│    │                  │                    │                    │壹包（合計淨重伍點伍伍公│同販賣海洛因予潘│
│    │                  │                    │                    │克）沒收銷燬；如附表二編│慧雯1 次        │
│    │                  │                    │                    │號二至七所示之物均沒收；│                │
│    │                  │                    │                    │因犯罪所得之財物新臺幣參│                │
│    │                  │                    │                    │仟元與甲○○連帶沒收，如│                │
│    │                  │                    │                    │全部或一部不能沒收時，以│                │
│    │                  │                    │                    │其與甲○○之財產連帶抵償│                │
│    │                  │                    │                    │之。                    │                │
├──┼─────────┼──────────┼──────────┼────────────┼────────┤
│九  │共同販賣第一級毒品│有期徒刑拾伍年參月  │不減                │扣案之第一級毒品海洛因拾│事實欄第二項(三)共│
│    │                  │                    │                    │壹包（合計淨重伍點伍伍公│同販賣海洛因予「│
│    │                  │                    │                    │克）沒收銷燬；如附表二編│阿賢」及「胖子」│
│    │                  │                    │                    │號二至七所示之物均沒收；│1次             │
│    │                  │                    │                    │因犯罪所得之財物新臺幣壹│                │
│    │                  │                    │                    │仟元與甲○○連帶沒收，如│                │
│    │                  │                    │                    │全部或一部不能沒收時，以│                │
│    │                  │                    │                    │其與甲○○之財產連帶抵償│                │
│    │                  │                    │                    │之。                    │                │
├──┼─────────┼──────────┼──────────┼────────────┼────────┤
│十  │共同販賣第一級毒品│有期徒刑拾伍年參月  │不減                │扣案之第一級毒品海洛因拾│事實欄第二項(三)共│
│    │                  │                    │                    │壹包（合計淨重伍點伍伍公│同販賣海洛因予「│
│    │                  │                    │                    │克）沒收銷燬；如附表二編│阿賢」及「胖子」│
│    │                  │                    │                    │號二至七所示之物均沒收；│1次             │
│    │                  │                    │                    │因犯罪所得之財物新臺幣壹│                │
│    │                  │                    │                    │仟元與甲○○連帶沒收，如│                │
│    │                  │                    │                    │全部或一部不能沒收時，以│                │
│    │                  │                    │                    │其與甲○○之財產連帶抵償│                │
│    │                  │                    │                    │之。                    │                │
├──┼─────────┼──────────┼──────────┼────────────┼────────┤
│十一│轉讓第一級毒品    │有期徒刑壹年貳月    │減為有期徒刑柒月    │扣案之第一級毒品海洛因拾│事實欄第三項轉讓│
│    │                  │                    │                    │壹包（合計淨重伍點伍伍公│海洛因予乙○○1 │
│    │                  │                    │                    │克）沒收銷燬。          │次              │
├──┼─────────┼──────────┼──────────┼────────────┼────────┤
│十二│轉讓第一級毒品    │有期徒刑壹年貳月    │減為有期徒刑柒月    │扣案之第一級毒品海洛因拾│事實欄第三項轉讓│
│    │                  │                    │                    │壹包（合計淨重伍點伍伍公│海洛因予乙○○1 │
│    │                  │                    │                    │克）沒收銷燬。          │次              │
├──┼─────────┼──────────┼──────────┼────────────┼────────┤
│十三│轉讓第一級毒品    │有期徒刑壹年貳月    │減為有期徒刑柒月    │扣案之第一級毒品海洛因拾│事實欄第三項轉讓│
│    │                  │                    │                    │壹包（合計淨重伍點伍伍公│海洛因予乙○○1 │
│    │                  │                    │                    │克）沒收銷燬。          │次              │
├──┼─────────┼──────────┼──────────┼────────────┼────────┤
│十四│轉讓第一級毒品    │有期徒刑壹年貳月    │減為有期徒刑柒月    │扣案之第一級毒品海洛因拾│事實欄第三項轉讓│
│    │                  │                    │                    │壹包（合計淨重伍點伍伍公│海洛因予乙○○1 │
│    │                  │                    │                    │克）沒收銷燬。          │次              │
├──┼─────────┼──────────┼──────────┼────────────┼────────┤
│十五│轉讓第一級毒品    │有期徒刑壹年貳月    │減為有期徒刑柒月    │扣案之第一級毒品海洛因拾│事實欄第三項轉讓│
│    │                  │                    │                    │壹包（合計淨重伍點伍伍公│海洛因予徐文鏗1 │
│    │                  │                    │                    │克）沒收銷燬。          │次              │
├──┼─────────┼──────────┼──────────┼────────────┼────────┤
│十六│共同以非法方法，剝│有期徒刑陸月        │減為有期徒刑參月    │                        │事實欄第四項    │
│    │奪人之行動自由，累│                    │                    │                        │                │
│    │犯                │                    │                    │                        │                │
├──┼─────────┼──────────┼──────────┼────────────┼────────┤
│十七│共同以加害生命、身│有期徒刑伍月        │減為有期徒刑貳月又拾│                        │事實欄第四項    │
│    │體之事，恐嚇他人致│                    │伍日                │                        │                │
│    │生危害於安全，累犯│                    │                    │                        │                │
└──┴─────────┴──────────┴──────────┴────────────┴────────┘
附表二：
一、經變造之胡徐玉梅普通小型車駕駛執照壹張上所貼之甲○○
    照片壹幀。
二、電子磅秤貳台。
三、吸管子貳支。
四、夾鏈袋柒包。
五、行動電話壹支（序號000000000000000 號，含門號00000000
    00號SIM 卡壹枚）。
六、行動電話壹支（序號000000000000000 號，含門號00000000
    00號SIM 卡壹枚）。
七、行動電話壹支（序號000000000000000 號，含門號00000000
    00號SIM 卡壹枚）。

司法院資訊處製作；財團法人民間司法改革基金會備份。
